# 认缴制下，实际出资额与股东决议约定占比不一致

提问人：yangyinting 时间：2017-06-26 13:34:33
A公司投资了一家境外子公司C，投资协议约定境外股东B占20%股权，A公司占比80%，实际境外股东B未出资，编制合并报表时按照约定的A80%B20%的股权占比做，还是按照实际出资额占比来做呢？

回答人：chenyiwei
根据该境外子公司C的章程、股东协议、当地法律法规等因素，合理确定各方股东在C的净资产、净利润中所享有的份额和比例。